臺灣士林地方法院刑事裁定
110年度聲字第1240號
聲  請  人  臺灣士林地方檢察署檢察官
受  刑  人  黃彥翔



上列聲請人因受刑人數罪併罰有二裁判以上，聲請定其應執行刑
（108年度執字第716號、110年度執聲字第863號），本院裁定如
下：
    主  文
聲請駁回。
    理  由
一、聲請意旨略以：受刑人黃彥翔因犯詐欺等案件，先後經判決
    確定如附表，應依刑法第53條及第51條第5款，定其應執行
    之刑，爰依刑事訴訟法第477條第1項聲請裁定等語。
二、按裁判確定前犯數罪者，併合處罰之。但有下列情形之一者
    ，不在此限：一、得易科罰金之罪與不得易科罰金之罪。二
    、得易科罰金之罪與不得易服社會勞動之罪。三、得易服社
    會勞動之罪與不得易科罰金之罪。四、得易服社會勞動之罪
    與不得易服社會勞動之罪。前項但書情形，受刑人請求檢察
    官聲請定應執行刑者，依第51條規定定之；又數罪併罰，有
    二裁判以上者，依刑法第51條之規定，定其應執行之刑，刑
    法第50條、第53條分別定有明文。又依刑法第53條及第54條
    應依刑法第51條第5款至第7款之規定，定其應執行之刑者，
    由該案犯罪事實最後判決之法院之檢察官，聲請該法院裁定
    之，復為刑事訴訟法第477條第1項所明定。此數罪併罰之定
    應執行刑，係出於刑罰經濟與責罰相當之考量，本含有恤刑
    性質，故二裁判以上之數罪應併合處罰者，須在該數罪之刑
    全部未曾定應執行刑，且尚未全部執行完畢前，聲請定其應
    執行之刑，始有實益。檢察官聲請定應執行刑之數罪中，倘
    有部分罪刑已執行完畢者，因僅係檢察官指揮執行時，應如
    何予以扣抵之問題，要與定應執行刑無涉，法院不能因此即
    認檢察官之聲請為不合法，予以駁回；惟該數罪前曾分別經
    定應執行刑並已全部執行完畢時，因受刑人已受恤刑之利益
    ，且已無剩餘之罪刑可供執行，檢察官即無再聲請法院定應
    執行刑之必要，檢察官如對於此已全部執行完畢之數罪聲請
    定其應執行刑，法院自得不予准許（最高法院110年度台抗
    字第1355號裁定意旨參照）。
三、經查：
(一)本件受刑人所犯如附表所示之罪，先後經臺灣桃園地方法院
    、本院以如附表所示之判決，判處如附表所示之刑，均經分
    別確定在案，且該案犯罪事實最後判決之法院為本院，有各
    該判決書、臺灣高等法院被告前案紀錄表在卷足參。再其中
    受刑人所犯如附表編號3至5所示為得易科罰金之罪，與附表
    編號1、2所示為不得易科罰金之罪，依刑法第50條第1項但
    書之規定固不得併合處罰，然聲請人之聲請既係應受刑人之
    請求而提出，有臺灣士林地方檢察署依修正刑法第50條受刑
    人是否請求檢察官聲請定應執行刑聲請狀影本在卷可稽，參
    照同條第2項之規定，自仍應准予併合處罰。 
(二)然受刑人所犯如附表編號1、2所示之罪，經臺灣桃園地方法
    院（下稱桃園地院）106年度訴字第14號合併定應執行有期
    徒刑1年6月確定（下稱甲案），所犯如附表編號3至5所示之
    罪，則本院107年度易字第605號判決合併定應執行有期徒刑
    1年確定（下稱乙案），受刑人入監服刑後，先執行甲案（
    臺灣桃園地方檢察署107年度執更緝字第425號，執行指揮書
    記載執行期間為民國107年9月20日至109年3月18日），再接
    續執行本院107年度聲字第825號裁定應執行拘役110日確定
    之案件（同署107年度執助字第3223號，執行指揮書記載執
    行期間為109年3月19日至109年7月6日），後接續執行乙案
    （同署108年度執助字第406號，執行指揮書記載執行期間為
    109年7月7日至110年7月6日），並均執行完畢，復於110年7
    月7日接續執行桃園地院108年度桃簡字第2762號判處之有期
    徒刑4月確定案件（同署109年度執字第5925號，執行指揮書
    記載執行期間為110年7月7日至110年11月6日），現正執行
    桃園地院108年度審訴字第1450號判決所定應執行之有期徒
    刑10月確定案件（同署109年度執字第7347號，執行指揮書
    記載執行期間為110年11月7日至111年9月6日）等情，有臺
    灣高等法院被告前案紀錄表、臺灣桃園地方檢察署執行指揮
    書電子檔紀錄存卷可按，本件檢察官於110年11月24日，始
    就已執行完畢之甲、乙部分向本院聲請合併定應執行刑，有
    臺灣士林地方檢察署110年11月24日士檢卓執戊110執聲863
    字第1109051404號函上之本院收狀日期戳章為憑，依上開說
    明，顯然欠缺實益，應認其聲請為無理由，應予駁回。
四、據上論斷，應依刑事訴訟法第220條，裁定如主文。 
中　　華　　民　　國　　110 　年　　12　　月　　3 　　日
        　　　　  刑事第六庭    法　官　李欣潔
以上正本證明與原本無異。
如不服本裁定，應於送達後5日內，向本院提出抗告狀。
                                書記官  蔡秉芳　
中　　華　　民　　國　　110 　年　　12　　月　　8 　　日

附表：
編　　　　　號  1 2 3 罪　　　　　名  詐欺 詐欺 詐欺 宣　　告　　刑  有期徒刑1年2月 有期徒刑7月 有期徒刑6月 犯　罪　日　期  104年11月11日 104年11月16日 105年6月至11月間 偵查(自訴)機關年　度　案　號  桃園地檢105年度偵字第7580號 桃園地檢105年度偵字第7580號 士林地檢106年度偵緝字第1050號、第1358號、106年度偵字第14291號 最　後事實審 法　　院 桃園地院 桃園地院 士林地院  案　　號 106年度訴字第14號 106年度訴字第14號 107年度易字第605號  判決日期 106年3月22日 106年3月22日 107年12月20日 確　定判　決 法　　院 桃園地院 桃園地院 士林地院  案　　號 106年度訴字第14號 106年度訴字第14號 107年度易字第605號  判決日期 106年4月22日 106年4月22日 108年1月15日 是否為得易科罰金之案件  否 否 是 備           註  1、桃園地檢106年度執緩字第448號 2、編號1至2所示案件，經桃園地院106年度訴字第14號合併定應執行有期徒刑1年6月 3、原經宣告緩刑4年確定，經桃園地院106年度撤緩字第238號裁定撤銷緩刑之宣告，於107年2月7日確定  1、士林地檢108年度執字第716號 2、編號3至5所示案件，經士林地院107年度易字第605號合併定應執行有期徒刑1年 

編　　　　　號  4 5  罪　　　　　名  詐欺 詐欺  宣　　告　　刑  有期徒刑3月 有期徒刑4月  犯　罪　日　期  105年11月間 106年11月間  偵查(自訴)機關年　度　案　號  士林地檢106年度偵緝字第1050號、第1358號、106年度偵字第14291號 士林地檢106年度偵緝字第1050號、第1358號、106年度偵字第14291號  最　後事實審 法　　院 士林地院 士林地院   案　　號 107年度易字第605號 107年度易字第605號   判決日期 107年12月20日 107年12月20日  確　定判　決 法　　院 士林地院 士林地院   案　　號 107年度易字第605號 107年度易字第605號   判決日期 108年1月15日 108年1月15日  是否為得易科罰金之案件  是 是  備           註  1、士林地檢108年度執字第716號 2、編號3至5所示案件，經士林地院107年度易字第605號合併定應執行有期徒刑1年